臺灣臺南地方法院臺南簡易庭民事判決
111年度南小字第1127號
原      告  林徽茵  
被      告  陳香秀  

上列當事人間請求債務不履行損害賠償事件，經本院臺南簡易庭
於民國111年8月25日言詞辯論終結，判決如下：
    主      文
原告之訴駁回。
訴訟費用新臺幣1,000元由原告負擔。 　　
    事實及理由
一、本件原告起訴主張：原告前於臺南市新光三越西門店之東來
    服飾開發有限公司所設之洪秀女服飾專櫃，欲向專櫃小姐即
    被告購買一件白貂衣服，事後雙方協議以新臺幣（下同）75
    ,000元成交（實際成交價格應為75,000元扣除1,000元禮券=
    74,000元）。詎被告於原告民國111年1月3日至7日住院期間
    ，竟未告知原告即將系爭白貂衣服以84,000元之價格出售予
    他人，一衣二賣，欺騙消費者，致原告身心受損，爰依債務
    不履行損害賠償之法律關係，請求被告賠償精神慰撫金75,0
    00元，以資慰藉。並聲明：被告應給付原告75,000元。
二、被告辯稱：原告就系爭白貂衣服並未下訂金，被告亦無以口
    頭或書面同意出售系爭白貂大衣予原告，況原告於111年1月
    5日尚以通訊軟體LINE向被告表示其不一定會購買系爭白貂
    衣服，被告則以「了解」回覆，因此系爭白貂衣服才會於11
    1年1月8日出售予笫三人。至原告主張其有住院乙情，與本
    案無涉。並聲明：原告之訴駁回。
三、本院之判斷：
　㈠按當事人主張有利於己之事實者，就其事實有舉證責任，民
    事訴訟法第277條前段定有明文。又民事訴訟如係由原告主
    張權利者，應先由原告負舉證之責，若原告先不能舉證，以
    證實自己主張之事實為真實，則被告就其抗辯事實即令不能
    舉證，或其所舉證據尚有疵累，亦應駁回原告之請求（最高
    法院17年上字第917號判例意旨參照）。又當事人雙方互相
    表示意思一致者，無論其為明示或默示，契約即為成立。民
    法第153條第1項亦定有明文。而民法上所謂意思表示，係指
    表意人將企圖發生一定私法效果之意思，表示於外部之行為
    而言。依民法第153條規定觀之，意思表示之方式，有明示
    與默示之分，前者乃表意人將其所欲發生之效果意思表示於
    外，例如買受人向出賣人表示願以若干「價格」「購買何物
    」是；後者則由表意人之某項舉動或其他情事間接推知其企
    圖發生何私法效果之意思所在；當事人對於契約必要之點意
    思表示一致，契約始能成立。買賣契約以價金及標的物為其
    要素，故「價金」及「標的物」，自屬買賣契約必要之點。
    苟當事人對此二者意思表示未能一致，買賣契約自無從成立
    （最高法院95年度台上字第151號、82年度台上字第2848號
    判決意旨參照）。易言之，契約之成立，須有要約與承諾二
    者意思表示一致之事實，若無此事實，契約即尚未合法成立
    ，自不發生契約之效力，而買賣「標的物」及「價金」，乃
    買賣契約「必要之點」，需當事人雙方就上開必要之點達成
    合意，始得謂成立買賣契約。本件原告主張與被告達成買賣
    系爭白貂衣服之合意，既為被告所否認，依前開說明，自應
    由原告就買賣契約必要之點即標的物、價金已與被告意思表
    示一致而成立買賣契約之事實，負舉證之責，先予敘明。
　㈡原告並未能舉證證明兩造就系爭白貂衣服有成立買賣契約之
    法律關係：觀諸兩造所各自提出之LINE對話記錄內容（兩造
    均不爭執真正），原告於111年1月5日向被告表示：「我沒
    有買也沒有關係，是剛好想到‥」 被告回覆稱：「了解」，
    原告再表示：「而我可以等，等到春天過去了夏天來了我再
    買到時候你們公司反而會送我比較便宜地不一定…」（本院
    卷第45-47頁），嗣後原告雖再以LINE向被告反應系爭衣服
    怎可另出售他人時，被告均回覆稱因原告並未確定購買該衣
    服，故已另出售他人，並貼上原告之前LINE內容：「…冬天
    會過去馬上就夏天了重點是台灣現在不冷了，如果你們覺得
    我的體力不好那你們就係繼續放著因為我無所謂可買可不買
    」（嘉小調卷第7-15頁），是依兩造之LINE對話紀錄內容尚
    難以認定兩造就系爭衣服已達成買賣之合意，而原告復未能
    提出其他事證以證明兩造就系爭白貂衣服有成立買賣契約之
    法律關係，是原告主張其受有債務不履行之損害，尚難憑採
    。   
　㈢而民法第227條之1固規定：「債務人因債務不履行，致債權
    人之人格權受侵害者，準用第192條至第195條及第197條之
    規定，負損害賠償責任。」然依前所述，原告並未能舉證兩
    造間就系爭白貂衣服有買賣契約之存在，被告自無債務不履
    行可言；況原告亦未陳明其因被告之債務不履行致何人格權
    受有侵害，是原告請求被告賠償其精神上之慰撫金，於法亦
    有未合，併附敘明。
四、綜上，原告並未能舉證證明兩造間就系爭白貂衣服有成立買
    賣契約之法律關係，亦未陳明其有何人格權受有侵害，從而
    ，原告請求被告給付75,000元之精神慰撫金，自無理由，應
    予駁回。
五、因本案事證已臻明確，兩造其餘主張陳述及所提之證據，因
    不影響判決之結果，均毋庸再予審酌，附此敘明。
六、據上論結，本件原告之訴為無理由，依民事訴訟法第436條
    第2項、第78條、第436條之19第1項，判決如主文。　　   
中　　華　　民　　國　　111 　年　　9 　　月　　16　　日
                    臺灣臺南地方法院臺南簡易庭
                          法  官  洪碧雀
以上正本證明與原本無異。
如不服本判決，應於送達後廿日內，向本院提出上訴狀並表明上
訴理由（須附繕本）。
對於小額程序之第一審判決之上訴，非以其違背法令之理由，不
得為之。且上訴狀內應記載表明原判決所違背之法令及其具體
內容。依訴訟資料可認為原判決有違背法令之具體事實者。
如委任律師提起上訴者，應一併繳納上訴審裁判費。
中　　華　　民　　國　　111 　年　　9 　　月　　16　　日
                          書記官  林政良